臺灣桃園地方法院刑事判決　　　　　　　93年度訴字第1884號
公　訴　人　臺灣桃園地方法院檢察署檢察官
被　　　告　甲○○　男　33歲.
上列被告因違反毒品危害防制條例案件，經檢察官提起公訴（93
年度毒偵字第3348號、93年度毒偵字第3821號），及移送併辦（
臺灣桃園地方法院檢察署93年度毒偵字第4193號、94年度毒偵字
第1207號，臺灣新竹地方法院檢察署94年度毒偵字第733 號），
本院判決如下：
    主  文
甲○○連續施用第一級毒品，累犯，處有期徒刑壹年，扣案之第
一級毒品海洛因（驗後淨重共計零點陸參公克）及含第一級毒品
海洛因殘渣之塑膠袋陸只（殘渣無法析離）均沒收銷燬，扣案包
裝第一級毒品海洛因之塑膠袋參只、注射針筒柒支、瓢器貳支、
削尖吸管參支及橡皮管壹條均沒收；又連續施用第二級毒品，累
犯，處有期徒刑拾月，扣案之第二級毒品安非他命壹包（含外包
裝之塑膠袋，驗後毛重零點陸肆壹公克）沒收銷燬，吸食器貳組
均沒收。應執行有期徒刑壹年捌月，扣案之第一級毒品海洛因（
驗後淨重共計零點陸參公克）、含第一級毒品海洛因殘渣之塑膠
袋陸只（殘渣無法析離）及第二級毒品安非他命壹包（含外包裝
之塑膠袋，驗後毛重零點陸肆壹公克）均沒收銷燬，扣案包裝第
一級毒品海洛因之塑膠袋參只、注射針筒柒支、瓢器貳支、削尖
吸管參支、橡皮管壹條及吸食器貳組均沒收。
    事  實
一、甲○○前於民國87年間因施用毒品案件，經本院裁定送觀察
    、勒戒後，認無繼續施用毒品之傾向，由本院於87年7 月24
    日以87年度易字第1478號判決免刑確定；又於88年間因施用
    毒品案件，經本院以88年度毒聲字第2792號裁定送觀察、勒
    戒後，認有繼續施用毒品之傾向，再以88年度毒聲字第4181
    號裁定送強制戒治，嗣經裁定停止強制戒治付保護管束，復
    裁定撤銷停止戒治，而於90年8 月4 日戒治期滿執行完畢，
    並於翌（5）日 釋放，臺灣桃園地方法院檢察署檢察官並提
    起公訴，經本院於89年9 月18日以88年度訴字第902 號判決
    判處應執行有期徒刑1 年2 月確定（其中施用第一級毒品部
    分，判處有期徒刑8 月，施用第二級毒品部分，亦判處有期
    徒刑8 月）；又於89年間因施用毒品案件，經本院於90年11
    月26日以90年度易字第1259號判決判處有期徒刑8 月確定，
    上開二案接續執行，於92年5 月11日假釋期滿視為執行完畢
    （構成累犯）。詎猶不思戒除毒癮，竟於前述強制戒治執行
    完畢釋放後5 年內，又分別基於施用第一級毒品海洛因、第
    二級毒品安非他命之概括犯意，自93年6 月間某日起至94年
    3 月14日21時許止，連續在桃園縣楊梅鎮三湖里4 鄰頭湖19
    之1 等處，以針筒注射第一級毒品海洛因，第二級毒品安非
    他命則置於玻璃球內燒烤成煙霧狀等方式，各施用第一級毒
    品海洛因及第二級毒品安非他命多次。嗣經警先後於93年8
    月2 日20時許、同年9 月4 日22時許、同年9 月25日16時30
    分許、94年1 月20日12時許、同年3 月13日16時30分許，依
    序在桃園縣平鎮市○○○路與自由街口、平鎮市○○路141
    號、同縣楊梅鎮三湖里4 鄰頭湖19之1 號、上址及新竹縣新
    埔鎮照門里5 鄰2 號查獲，計扣得第一級毒品海洛因3 包（
    驗後淨重共計0.63公克、包裝重0.49公克）、含第一級毒品
    海洛因殘渣之塑膠袋6 只（殘渣無法析離）、其所有供施用
    第一級毒品海洛因所用之注射針筒7 支、瓢器2 支、削尖吸
    管3 支、橡皮管1 條；及第二級毒品安非他命1 包（含外包
    裝之塑膠袋，驗後毛重0. 641公克）、其所有供施用第二級
    毒品安非他命所用之吸食器2 組等物，因悉上情。
二、案經桃園縣政府警察局平鎮分局、大溪分局報請臺灣桃園地
    方法院檢察署檢察官偵查起訴，及桃園縣政府警察局楊梅分
    局、大溪分局報請同署檢察官暨新竹市警察局第三分局報請
    臺灣新竹地方法院檢察署檢察官移送併辦。
    理  由
一、上揭事實，業據被告甲○○於本院審理時坦承不諱，且其於
    93年8 月2 日、同年9 月4 日、同年9 月25日、94年1 月20
    日、同年3 月13日16時30分許為警查獲後所採尿液經送檢驗
    結果，均呈嗎啡及甲基安非他命陽性反應，有桃園縣衛生局
    不法藥物尿液檢定書5 紙及昭信科技顧問股份有限公司濫用
    藥物陽性檢體檢驗報告3 紙、台灣尖端先進生技醫藥股份有
    限公司濫用藥物檢驗報告及台灣檢驗科技股份有限公司濫用
    藥物尿液檢驗報告各1 紙在卷可稽。而被告所有供施用之第
    一級毒品海洛因3 包（驗後淨重共計0.63公克、包裝重0.49
    公克）、第二級毒品安非他命1 包（含外包裝之塑膠袋，驗
    餘毛重0. 641公克），均經檢驗其成分確定，亦有法務部調
    查局93年9 月7 日調科壹字第080008112 號、行政院衛生署
    管制藥品管理局93年9 月22日管檢字第0930008220號函暨檢
    驗成績書各1 紙附卷足憑，此外復有含第一級毒品海洛因殘
    渣之塑膠袋6 只、注射針筒7 支、瓢器2 支、削尖吸管3 支
    、橡皮管1 條及吸食器2 組扣案可資佐證，再參以海洛因、
    安非他命一經沾染本即有反覆施用之慣常特性，堪認被告前
    揭自白與事實相符。又被告前於87年間因施用毒品案件，經
    本院裁定送觀察、勒戒後，認無繼續施用毒品之傾向，由本
    院於87年7 月24日以87年度易字第1478號判決免刑確定；又
    於88年間因施用毒品案件，經本院以88年度毒聲字第2792號
    裁定送觀察、勒戒後，認有繼續施用毒品之傾向，再以88年
    度毒聲字第4181號裁定送強制戒治，嗣經裁定停止強制戒治
    付保護管束，復裁定撤銷停止戒治，而於90年8 月4日 戒治
    期滿執行完畢，並於翌（5）日 釋放等節，則有上開刑事判
    決電腦列印本、臺灣高等法院被告全國前案紀錄表及臺灣桃
    園地方法院檢察署刑案資料查註紀錄表各1 份在卷可考。是
    被告於強制戒治執行完畢釋放後，5 年內再犯本案施用第一
    、二級毒品之罪，事證明確，其犯行洵堪認定，應予依法論
    科。
二、被告甲○○於前揭時、地，非法施用第一級毒品海洛因及第
    二級毒品安非他命之行為，核係犯毒品危害防制條例第10條
    第1 項之施用第一級毒品罪、同條第2 項之施用第二級毒品
    罪。其施用第一級毒品海洛因、第二級毒品安非他命前後持
    有第一級毒品海洛因、第二級毒品安非他命之低度行為，各
    為施用之高度行為所吸收，不另論罪。又其先後多次施用第
    一級毒品海洛因及第二級毒品安非他命之犯行，均時間緊接
    ，手法相同，且係觸犯構成要件相同之罪名，顯各基於概括
    犯意所為，應分別依刑法第56條連續犯規定，以一罪論並加
    重其刑。再被告有如事實欄所述之科刑及執行紀錄，有前揭
    臺灣桃園地方法院檢察署刑案資料查註紀錄表及臺灣高等法
    院被告全國前案紀錄表各1 份可按，其前受有期徒刑之執行
    完畢，於5 年以內再犯本件有期徒刑以上之各罪，均為累犯
    ，應依刑法第47條之規定，加重其刑，並均應依同法第70條
    規定遞加重之。而被告所犯上開二罪間，犯意各別，行為有
    異，構成要件亦不相同，應予分論併罰。至被告於93年8 月
    3 日、同年9 月5 日採尿前回溯26小時內某時止以外其餘各
    次施用第一級毒品海洛因之犯行；及其於93年8 月3 日、同
    年9 月5 日採尿前回溯96小時內某時以外其餘各次施用第二
    級毒品安非他命之犯行，雖未據起訴，然與公訴人所起訴且
    經本院論罪部分，既有連續犯之裁判上一罪關係，自為起訴
    效力所及，本院應併予審理。爰審酌被告前曾因施用毒品，
    分別經判處徒刑、觀察勒戒及強制戒治後，仍不知悔改警惕
    ，猶一再施用毒品，本不宜寬貸，惟念其犯後坦承犯行，尚
    知悔悟，且施用毒品乃自戕行為，及對社會危害性等一切情
    狀，分就所犯各罪量處如所示之刑，並定其應執行刑，以示
    懲儆。
三、查扣之第一級毒品海洛因（驗後淨重共計0.63公克）、第二
    級毒品安非他命1 包（含外包裝之塑膠袋，驗餘毛重0.641
    公克，包裝之塑膠袋於鑑驗時與安非他命無法析離）、含第
    一級毒品海洛因殘渣之塑膠袋6 只（殘渣無法析離），係毒
    品危害防制條例所稱之毒品，應依毒品危害防制條例第18條
    第1 項前段之規定，均沒收銷燬之。另扣案包裝第一級毒品
    海洛因之塑膠袋3 只（上開塑膠袋既經鑑定機關就之與內裝
    之海洛因分別鑑析其重量，足見並無不可析離之關係）；供
    施用第一級毒品海洛因所用之注射針筒7 支、瓢器2 支、削
    尖吸管3 支、橡皮管1 條；及供施用第二級毒品安非他命所
    用之吸食器2 組，均據被告供明為其所有，且全係方便供施
    用毒品所用之物（惟非專供施用毒品所用），均應依刑法第
    38 條 第1 項第2 款之規定，宣告沒收。
據上論斷，應依刑事訴訟法第299 條第1 項前段，毒品危害防制
條例第10條第1 項、第2 項、第18條第1 項前段，刑法第11條前
段、第56條、第47條，第51條第5 款、第38條第1 項第2 款，判
決如主文。
本案經檢察官崔秉君到庭執行職務。
中　　華　　民　　國　　94　　年　　5 　　月　　27　　日
                      臺灣桃園地方法院刑事第11庭
                        審判長法  官  蔡 榮 澤
                              法  官  魏 于 傑
                              法  官  丁 俊 成
以上正本證明與原本無異。
如不服本判決，應於判決送達後10日內向本院提出上訴狀（應附
繕本），上訴於臺灣高等法院。
　　　　　　　　　　　　　　　書記官　簡 慧 瑛
中　　華　　民　　國　　94　　年　　6 　　月　　3 　　日
附錄本案論罪科刑依據之法條：
毒品危害防制條例第10條：
施用第一級毒品者，處 6 月以上 5 年以下有期徒刑。
施用第二級毒品者，處 3 年以下有期徒刑。
